---
title: "Лабораторная работа №1"
output: github_document
---

Подключим необходимые библиотеки

```{r}
library("psych")
library("lmtest")
library("ggplot2")
library("dplyr")
library("MASS")
library("GGally")
```

## Первичный просмотр данных

Импортируем датасет Cars93 (вариант № 5)

```{r}
data <- Cars93
head(data, 10)
```

Посмотрим описание датасета

```{r}
glimpse(data)
```

Посмотрим описательные статистики датасета (среднее, мода, медиана, стандартное отклонение, минимум/максимум, асимметрия, эксцесс, и т. д.)

```{r}
describe(data)
```

Построим гистограмму для параметра Max.Price

```{r}
ggplot(data, aes(x = Max.Price)) +
  geom_histogram(binwidth = 1) +
  labs(title = "Данные по продажам автомобилей в 1993 году в США",
       x = "Максимальная цена (в 1000$)",
       y = "Количество автомобилей")
```

Рассмотрим зависимость максимальной цены от количества лошадинных сил

```{r}
ggplot(data, aes(x = Max.Price,
                 y = Horsepower)) +
  geom_point() +
  geom_smooth(method = "lm", formula = y ~ x) +
  labs(title = "Корреляционное поле",
       x = "Максимальная цена (в 1000$)",
       y = "Количество лс") + 
  theme(plot.title = element_text(hjust = 0.5))
```

Рассмотрим зависимость максимальной цены от числа оборотов в минуту при максимальных лошадинных силах

```{r}
ggplot(data, aes(x = Max.Price,
                 y = RPM)) +
  geom_point() +
  geom_smooth(method = "lm", formula = y ~ x) +
  labs(title = "Корреляционное поле",
       x = "Максимальная цена (в 1000$)",
       y = "Число оборотов в минуту") + 
  theme(plot.title = element_text(hjust = 0.5))
```

Рассмотрим зависимость максимальной цены от пассажирской вместимости

```{r}
ggplot(data, aes(x = Max.Price,
                 y = Passengers)) +
  geom_point() +
  geom_smooth(method = "lm", formula = y ~ x) +
  labs(title = "Корреляционное поле",
       x = "Максимальная цена (в 1000$)",
       y = "Пассажирская вместимость") + 
  theme(plot.title = element_text(hjust = 0.5))
```

## Построение парных регрессий, согласно варианту

Построим парную регрессию Max.Price и Horsepower

```{r}
horsepower_model = lm(data = data, Max.Price ~ Horsepower)
```

Коэффициенты модели

```{r}
horsepower_model$coefficients
```

Уравнение модели

```{r}
horsepower_b0 = horsepower_model$coefficients[1]
horsepower_b1 = horsepower_model$coefficients[2]

equation_str <- sprintf("Max.Price = %f + %f * Horsepower", horsepower_b0, horsepower_b1)

cat(equation_str)
```

Полное описание модели

```{r}
summary(horsepower_model)
```

Построим парную регрессию Max.Price и RPM

```{r}
rpm_model = lm(data = data, Max.Price ~ RPM)
```

Коэффициенты модели

```{r}
rpm_model$coefficients
```

Уравнение модели

```{r}
rpm_b0 = rpm_model$coefficients[1]
rpm_b1 = rpm_model$coefficients[2]

equation_str <- sprintf("Max.Price = %f + %f * RPM", rpm_b0, rpm_b1)

cat(equation_str)
```

Полное описание модели

```{r}
summary(rpm_model)
```

Построим парную регрессию Max.Price и Passengers

```{r}
passengers_model = lm(data = data, Max.Price ~ Passengers)
```

Коэффициенты модели

```{r}
passengers_model$coefficients
```

Уравнение модели

```{r}
passengers_b0 = passengers_model$coefficients[1]
passengers_b1 = passengers_model$coefficients[2]

equation_str <- sprintf("Max.Price = %f + %f * Passengers", passengers_b0, passengers_b1)

cat(equation_str)
```

Полное описание модели

```{r}
summary(passengers_model)
```

Как видим, из парных регрессий наилучшая - регрессия Max.Price и Horsepower

## Построение множественной регрессии согласно варианту

Построим корреляционную матрицу, диаграммы рассеяния и сглаженные распределения зависимостей Max.Price от Horsepower, RPM, Passengers

```{r}
ggpairs(data, 
        columns = c("Max.Price", "Horsepower", "RPM", "Passengers"),         progress = F)
```

Построим регрессионную модель зависимости Max.Price от Horsepower, RPM, Passengers

```{r}
full_model = lm(data = data, Max.Price~Horsepower + RPM 
                + Passengers)
```

Отобразим коэффициенты

```{r}
full_model$coefficients
```

Уравнение модели

```{r}
full_b0 = full_model$coefficients[1]
full_b1 = full_model$coefficients[2]
full_b2 = full_model$coefficients[3]
full_b3 = full_model$coefficients[4]

equation_str <- sprintf("Max.Price = %f + %f * Horsepower + %f * RPM + %f * Passengers", full_b0, full_b1, full_b2, full_b3)

cat(equation_str)
```

Полное описание модели

```{r}
summary(full_model)
```

Как видно, новая модель чуть лучше модели, завязанной на Horsepower

Построим предсказание, согласно варианту (Horsepower = 220, RPM = 6000, Passengers = 6)

```{r}
input = data.frame(Horsepower = 220, RPM = 6000, Passengers = 6)
prediction = predict(full_model, input)
prediction
```

```{r}
prediction_str <- sprintf("Автомобиль с параметрами Horsepower = 220, RPM = 6000, Passengers = 6 будет иметь максимальную цену (параметр Max.Price) $%.2f)", prediction * 1000)

cat(prediction_str)
```
